【裁判字號】    97,竹簡,85
【裁判日期】    970311
【裁判案由】    返還消費借貸款
【裁判全文】
臺灣新竹地方法院民事簡易判決          97年度竹簡字第85號
原      告  慶豐商業銀行股份有限公司
法定代理人  丙○○
訴訟代理人  乙○○
被      告  甲○○
上列當事人間請求返還消費借貸款事件，本院於民國97年2月26
日言詞辯論終結，判決如下：
    主      文
被告應給付原告新臺幣壹拾參萬參仟貳佰捌拾壹元，及自民國九
十六年七月二十九日起至清償日止，按週年利率百分之十九點七
一計算之利息。
訴訟費用由被告負擔。
本判決得假執行。
    事實及理由
一、程序部分：
（一）本件原告原係向本院聲請核發支付命令，惟被告業於法定
      期間內提出異議，依據民事訴訟法第521條第2項規定，即
      應以原支付命令之聲請視為起訴。
（二）按訴狀送達後，原告不得將原訴變更或追加他訴，但擴張
      或減縮應受判決事項之聲明者，不在此限，民事訴訟法第
      255條第1項第3款定有明文。查本件原告起訴時原係請求
      被告應給付原告新臺幣（下同）133,281元，及自民國（
      下同）96年7月19日起至清償日止，按年息百分之19.71
      計算之利息，暨按延滯第一個月以150元，延滯第二個月
      以300元，延滯第三個月（含）以上者每月以600元計算之
      逾期手續費，嗣於97年2月26日言詞辯論期日變更訴之聲
      明為：被告應給付原告133,281元，及自民國96年7月29日
      起至清償日止，按年息百分之19.71計算之利息，核係屬
      減縮應受判決事項之聲明，自應准許。
二、原告主張：被告於87年5月1日向原告申請信用卡，依兩造約
    定，被告得於原告之特約商店記帳消費，但應依原告寄發之
    信用卡消費對帳單所定之方式於指定之最後繳款日前繳款，
    並得選擇循環信用方式彈性付款，每月最低付款額為信用額
    度內消費（含預借現金）金額百分之2（不得低於1,000元）
    ，加計超過信用額度之消費（含預借現金）金額，以及循環
    信用貸款利息、遲延利息與其他手續費等。循環信用貸款利
    息則自各筆帳款入帳日起，以年息百分之19.71計算至完全
    付清之日止。倘被告連續二期未繳付最低應繳金額或所繳付
    款項未達原告所定最低應繳金額或有其他違約情事，原告得
    停止其循環信用，被告即喪失期限利益，應一次全數清償。
    詎被告並未依約繳款，至96年6月30日止，共積欠原告消費
    款本金133,281元，迭經催討，均未獲清償，依前述約定，
    被告業已喪失期限利益，應一次繳清上開消費款，為此爰依
    消費借貸及兩造間信用卡契約之法律關係提起本件訴訟等語
    ，請求被告給付如主文第1項所示之金額及利息等語。
三、被告則以：對於原告所提出之信用卡申請書之真正及欠款數
    額並不爭執，惟以利息過高，希望酌減利息並暫緩繳款等語
    置辯，並聲明：原告之訴駁回。
四、本院之判斷：
（一）原告主張前揭之事實，業據其提出與其所述相符之信用卡
      申請書及信用卡約定條款、客戶應繳金額查詢、客戶最低
      應繳金額查詢及戶籍謄本（以上均影本）各乙份為證，復
      為被告所不爭執，堪信原告之主張為真實。至被告雖辯稱
      利息過高等語，然原告利息之請求係依據兩造所訂契約之
      約定，且尚未逾法定最高利率百分之20之限制，本於私法
      自治、契約自由之原則，自應予以尊重，準此，即難認原
      告本件利息之請求，其利率有過高之情形，是被告此部分
      所辯，尚無法執為其毋庸清償本件債務之論據。
（二）從而，原告依消費借貸及兩造間小額循環信用貸款契約之
      法律關係，訴請被告給付如主文第1項所示之金額及利息
      ，即無不合，應予准許。
五、本件係依民事訴訟法第427條第1項適用簡易訴訟程序所為被
    告敗訴之判決，爰依職權宣告假執行。
六、據上論結：本件原告之訴為有理由，依民事訴訟法第436條
    第2項、第385條第1項前段、第78條、第389條第1項第3款，
    判決如主文。
中    華    民    國    97    年     3    月    11    日
                  新竹簡易庭  法  官  楊明箴
以上正本係照原本作成。
如對本判決上訴，須於判決送達後20日內向本院提出上訴狀。
中    華    民    國    97    年     3    月    11    日
                              書記官  龔紀亞


司法院資訊處製作；財團法人民間司法改革基金會備份。
